【裁判字號】    88,易,2326
【裁判日期】    891013
【裁判案由】    傷害等
【裁判全文】
臺灣桃園地方法院刑事判決                        八十八年度易字第二三二六號
    公  訴  人    臺灣桃園地方法院檢察署檢察官
    被      告    甲○○
右列被告因傷害等，經檢察官提起公訴（八十八年度偵字第一四四五０號），本院判
決如左：
    主  文
甲○○共同傷害人之身體，累犯，處拘役參拾日，如易科罰金以參佰元折算壹日。
被訴毀損部分公訴不受理。
    事  實
一、甲○○前因竊盜案件，經台灣宜蘭地方法院判處有期徒刑八月，於民國（下同）
    八十四年十一月二十七日確定，嗣於八十五年五月三十一日執行完畢，竟不知悔
    改，於八十七年十二月十九日二十二時三十分許，在桃園縣桃園市○○路一０三
    號前，藉口丙○○對其女友「小玲」不禮貌，而糾集一、二十名年籍姓名不詳之
    成年男子，共同基於傷害之犯意聯絡及行為分擔，毆打丙○○（對丙○○傷害部
    分詳見後述），嗣丙○○友人乙○○出面勸阻，卻遭甲○○等人共同毆打，致乙○○手、臂等處受有傷害。
二、案經被害人乙○○訴由桃園縣警察局桃園分局報請台灣桃園地方法院檢察署偵查
    起訴。
    理  由
壹、有罪部分：
一、訊據被告甲○○矢口否認右揭犯行，辯稱：伊並無下手毆打被害人，是其他人所
    打云云。惟查：右揭事實業據被害人乙○○於警訊中指述歷歷，核與證人丙○○
    於警訊、偵查、審理中證述情節相符，且被害人乙○○、丙○○於八十七年十二
    月十九日被毆後隨即前往桃園縣警察局桃園分局景福派出所報案並提出告訴，當
    時被害人乙○○身上確實受有前述傷害，業據當時承辦員警鄭豐慶於偵查中到庭
    證述，此外，被害人與被告並無恩怨，顯無誣陷被告之可能，故被告所辯各節，
    均係卸責之詞，不足採信，本案事證明確，被告犯行堪以認定，應依法論科。
二、核被告甲○○所為，係犯刑法第二百七十七條第一項傷害罪。被告與前開一、二
    十名年籍姓名不詳之成年男子間有犯意之聯絡，行為之分擔，均為共同正犯。末
    查被告甲○○前因竊盜案件，經台灣宜蘭地方法院判處有期徒刑八月，於八十四
    年十一月二十七日確定，嗣於八十五年五月三十一日執行完畢，此有台灣桃園地
    方法院檢察署刑案資料查註紀錄表及本院被告全國前案紀錄表各乙紙附卷可按，
    五年內再犯有期徒刑以上之罪為累犯，應依法加重其刑。爰審酌被告犯罪動機、
    目的、手段、所生之危害及犯後之態度等一切情狀，量處如主文所示之刑，並諭
    知易科罰金之折算標準，以示懲儆。
三、公訴意旨另以：甲○○於八十七年十二月十九日二十二時三十分許，在桃園縣桃
    園市○○路一０三號前，藉口丙○○對其女友「小玲」不禮貌，而糾集一、二十
    名年籍姓名不詳之成年男子，共同基於傷害之犯意聯絡及行為分擔，毆打丙○○
    ，致丙○○受有頭部受傷流血等傷害，因認被告甲○○涉有刑法第二百七十七條
    第一項傷害罪嫌云云。（一）按告訴乃論之罪，告訴人於第一審辯論終結前得撤
    回其告訴，再告訴經撤回者，法院應諭知不受理之判決，刑事訴訟法第二百三十
    八條第一項、第三百零三條第三款分別定有明文。（二）惟查告訴人丙○○業於
    本院審理中撤回告訴，依照前開法律規定，應為不受理之諭知，然公訴人認此部
    份犯行與前開犯罪事實具有單一犯罪事實裁判上一罪之關係，遂不另為不受理之
    諭知，並此敘明。
貳、不受理部分：
一、按告訴乃論之罪，告訴人於第一審辯論終結前得撤回其告訴，再告訴經撤回者，
    法院應諭知不受理之判決，刑事訴訟法第二百三十八條第一項、第三百零三條第
    三款分別定有明文。
二、本件公訴意旨略以：甲○○於民國（下同）八十七年十二月十九日二十二時三十
    分許，在桃園縣桃園市○○路一０三號前，與一、二十名年籍姓名不詳之成年男
    子共同基於毀損之犯意，毀損丙○○所有車號Ｌ九－七五五號自用小客車之右前
    門玻璃，而足以生損害於丙○○，因認被告甲○○涉犯刑法第三百五十四條之毀
    損之罪嫌，惟查此項罪名依同法第三百五十七條項規定，須告訴乃論，茲據告訴
    人即丙○○撤回告訴，依照前開法條之規定，爰不經言詞辯論，逕行諭知不受理
    之判決。
據上論斷，應依刑事訴訟法第二百九十九條第一項前段、第三百零三條第三款、第三
百零七條，刑法第二十八條、第二百七十七條第一項、第四十七條、第四十一條，罰
金罰緩提高標準條例第一條前段、第二條，判決如主文。
本案經檢察官魏雯祈到庭執行職務。
中      華      民      國      八十九      年    十    月    十三      日
                                 臺灣桃園地方法院刑事第二庭
                                    法  官  張  益  銘
右正本證明與原本無異。
如不服本判決，應於判決送達後十日內向本院提出上訴狀( 應附繕本 )，上訴於
臺灣高等法院。
                                    書記官   黃文琪
中        華        民        國   八十九   年   十   月    十七    日
附論罪科刑依據之法條：
刑法第二百七十七條第一項：
刑法第二百七十七條
傷害人之身體或健康者，處三年以下有期徒刑，拘役或一千元以下罰金。
犯前項之罪，因而致人於死者，處無期徒或七年以上有期徒刑，致重傷者，處三年以
上、十年以下有期徒刑。


司法院資訊處製作；財團法人民間司法改革基金會備份。
